pl: Sprzęt > Narzędzia > Przecinaki > Przecinaki do prętów zbrojeniowych: Ręczne przecinaki do prętów zbrojeniowych; Przecinarki do prętów zbrojeniowych
nb: Maskinvare > Verktøy > Kuttere > Armeringskuttere: Manuelle armeringskuttere; Elektriske armeringskuttere
ro-RO: Feronerie > Unelte > Dispozitive pentru tăiat > Dispozitive de tăiat bare din oțel pentru armare: Dispozitive manuale de tăiat bare din oțel pentru armare; Dispozitive electrice de tăiat bare din oțel pentru armare
it: Articoli di ferramenta > Utensili > Attrezzi per taglio > Cesoie per tondini: Taglierine manuali per tondini per cemento armato; Taglierine elettriche per tondini per cemento armato
zh-CN: 五金/硬件 > 工具 > 刀具 > 钢筋切断机: 手动钢筋切断机; 电动钢筋切割机
hu: Hardver > Szerszámok > Vágók > Acélvasvágók: Kézi acélvasvágók; Erőteljes acélvasvágók
fi: Rakentaminen > Työkalut > Leikkurit > Voimapihdit: Manuaaliset voimapihdit; Sähkövoimapihdit
da: Isenkram > Redskaber > Arbejdssakse > Armeringsstangklipper: Manuelle armeringsstangklipper; Eldrevne armeringsstangklipper
tr: Hırdavat > Aletler > Kesiciler > Betonarme Demiri Kesiciler: Manuel Betonarme Demiri Kesiciler; Elektrikli İnşaat Demiri Kesiciler
lt-LT: Techninė įranga > Įrankiai > Pjovikliai > Armatūros pjovikliai: Rankiniai armatūros pjovikliai; Elektriniai armatūros pjovikliai
vi: Phần cứng > Công cụ > Thiết bị cắt > Máy cắt sắt: Máy cắt sắt thủ công; Máy cắt cốt thép
th: ฮาร์ดแวร์ > เครื่องมือ > ที่ตัด > เครื่องตัดเหล็ก: เครื่องตัดเหล็กเส้นแบบแมนนวล; เครื่องตัดเหล็กเส้นแบบไฟฟ้า
nl: Bouwmaterialen > Gereedschap > Snijwerktuigen > Betonscharen: Handmatige betonscharen; Elektrische betonscharen
cs: Kutilství a řemeslo > Nářadí a nástroje > Střihací a řezací nástroje > Stříhačky betonářské oceli: Ruční stříhačky betonářské oceli; Elektrické stříhačky betonářské oceli
ko: 철물 > 도구 > 절단기 > 철근 절단기: 수동식 철근 절단기; 동력 철근 절단기
hr-HR: Željezarija > Alati > Rezači > Rezači armaturnih šipki: Ručni rezači armaturnih šipki; Električni rezači armaturnih šipki
ja: DIY用品 > 工具 > カッター > 鉄筋カッター: 手動鉄筋カッター; パワー鉄筋カッター
de: Heimwerkerbedarf > Werkzeuge > Schneidegeräte > Betonstahlschneider: Manuelle Betonstahlschneider; Elektrische Betonstahlschneider
sv: Metallprodukter > Verktyg > Skärare > Kapare till armeringsjärn: Manuella armeringkapar; Eldrivna kapare till armeringsjärn
en: Hardware > Tools > Cutters > Rebar Cutters: Manual Rebar Cutters; Power Rebar Cutters
pt-BR: Ferragens > Ferramentas > Cortadores > Cortadores de rebarbas: Cortadores manuais de vergalhão; Cortadores elétricos de vergalhão
pt-PT: Equipamento > Ferramentas > Alicates/cortadores > Cortadores de varões: Cortadores de varões manuais; Rebarbadoras elétricas
ru: Оборудование и технические изделия > Инструменты > Режущие инструменты > Станки для резки арматуры: Ручные станки для резки арматуры; Электрические станки для резки арматуры
fr: Quincaillerie > Outils > Outils de coupe > Coupe-barre: Coupe-barres manuels; Coupe-barres électriques
bg-BG: Железария > Инструменти > Резачки > Резачки за арматура: Ръчни резачки за арматура; Електрически резачки за арматура
sk-SK: Náradie > Nástroje > Kliešte > Rezačky stavebnej ocele: Ručné rezačky stavebnej ocele; Elektrické rezačky stavebnej ocele
sl-SI: Gradbena oprema > Orodja > Rezalniki > Klešče za rezanje armature: Ročni rezalniki armature; Električni rezalniki armature
zh-TW: 硬體 > 工具 > 刀具 > 鋼筋切斷機: 手動鋼筋切斷機; 電動鋼筋切斷機
el: Υλικά κατασκευών > Εργαλεία > Κόπτες > Κόπτες οπλισμού: Χειροκίνητοι κόπτες οπλισμού; Ηλεκτρικοί κόπτες οπλισμού
es: Bricolaje > Herramientas > Cortadores > Cortadoras de varilla: Cortadoras de varilla manuales; Cortadoras de varilla eléctricas